【裁判字號】    89,易,4227
【裁判日期】    891124
【裁判案由】    妨害兵役
【裁判全文】
臺灣高雄地方法院刑事判決                        八十九年度易字第四二二七號
    公  訴  人  臺灣高雄地方法院檢察署檢察官
    被      告  甲○○
右列被告因妨害兵役案件，經檢察官提起公訴（八十八年度偵字第二六九三七號），
本院判決如左：
    主    文
甲○○無故不參加點閱召集，累犯，處拘役伍拾日，如易科罰金，以參佰元折算壹日
。
    事    實
一、甲○○曾因竊盜案件，於民國八十二年十一月二十九日經本院判處有期徒刑五月
    確定，於八十三年六月十日執行完畢。甲○○係役齡男子，竟猶不知悔改，於八
    十七年二月二十三日收受由高雄市團管區所寄發應於同年三月三日前往高雄縣大
    樹鄉陸軍四三砲指部報到之精誠六一之四號點閱召集令後，竟屆時無故不依規定
    前往報到參加點閱召集。
二、案經臺南師管區司令部移送臺灣高雄地方法院檢察署檢察官偵查起訴。
    理    由
一、訊據被告甲○○矢口否認有何妨害兵役之犯行，辯稱：我於八十七年三月三日上
    午確有前往指定地點報到，嗣因遲到，軍方人員聲稱下午二時再行報到，伊再度
    依約前往，於取得軍方所開具之報到證明單後，即便回家，事後已將報到證明單
    遺失，無妨害兵役之犯行云云。惟查：被告所辯有依約前往報到乙節，並未能舉
    證以實其說，僅空言泛稱有前往報到等語，已令人難以置信，且其於審理中供稱
    ：「在當天早上八點多，從中華路我與證人郭君萍租屋處開車出發。我們到達時
    ，證人遇到他舅舅，他就留在車上，我進去報到，於取得軍方人員開具之證明單
    後，回到車上，我告訴證人，這樣就可以走了，之後就我們就至證人的朋友家，
    該處離營區很近。」等情，亦與其所舉證人郭君萍於本院審理時到庭結證稱：「
    我們是中午十二點左右開車一起從甲○○九如路的住處出發，到達時我在車上，
    被告進去後約半個鐘頭至一個鐘頭後就出來了。我有問他為何那麼快出來，被告
    表示部隊的人告訴他簽完名可以回去了，不用再來了。之後我們不是去店裡，就
    是回九如路的家裡了。」（見本院八十九年十一月十五日審判筆錄）等語，就何
    時前往報到、自何處前往報到、報到後前往何處等細節供述均不一致，參以被告
    於警訊、台南師管區司令部、臺灣高雄地方法院檢察署偵查時，均未供稱有與證
    人郭君萍一同前往報到等情，堪認被告所辯有前往指定地點報到及證人郭君萍證
    稱有與被告一同前往指定地點報到參加點閱召集云云，均係事後卸責迴護之詞，
    不足採信。被告收受點閱召集令後，並未前往報到，無故不參加點閱召集，堪予
    認定。此外，復有點閱召集令受領回執、精誠六一之四號陸軍四三砲指部六０七
    營點召員餐旅交通費發放名冊及陸軍第四三砲指部八十七年度代點金防部點閱召
    集未到人員名冊影本各一紙附卷可稽。本件事證已臻明確，被告犯行洵堪認定。
二、核被告所為係犯妨害兵役治罪條例第七條第二項之無故不參加點閱召集罪。被告
    曾犯有如事實欄所述之竊盜案件，經本院於八十二年十一月二十九日判處有期徒
    刑五月確定在案，並於八十三年六月十日執行完畢，有臺灣高雄地方法院檢察署
    刑案資料查註紀錄表在卷可證，其於五年內再犯本件有期徒刑以上之罪，係屬累
    犯，應依刑法第四十七條之規定加重其刑。爰審酌被告之犯罪動機、目的、手段
    、品行、智識程度、及未依規定參加點閱召集，所造成之損害非鉅，且犯罪後復
    飾詞狡辯，不知悔改等一切情狀，量處如主文所示之刑，併諭知易科罰金之折算
    標準。
據上論斷，應依刑事訴訟法第二百九十九條第一項前段，妨害兵役治罪條例第七條第
二項，刑法第十一條前段、第四十七條、第四十一條、罰金罰鍰提高標準條例第一條
前段、第二條，判決如主文。
本案經檢察官郭麗娟到庭執行職務。
中    華    民    國      八十九      年     十一     月     二十四     日
                                臺灣高雄地方法院刑事第七庭
                                    法  官  蔡  正  雄
右正本證明與原本無異。
如不服本判決，應於判決送達後十日內，向本院提出上訴狀。
                                    書記官  許  雅  惠
中    華    民    國      八十九      年     十一     月     二十四     日
附錄本判決論罪之法條：
妨害兵役治罪條例第七條第二項：
無故不參加點閱召集，或意圖避免點閱召集，而有前項第一款至第三款及第五款行為
之一者，處一年以下有期徒刑、拘役或三百元以下罰金。


司法院資訊處製作；財團法人民間司法改革基金會備份。
